# 无形资产加速摊销和减值的本质区别？

提问人：allen12138 时间：2021-12-30 21:31:34
假设，期末公司自行研发形成的无形资产（A技术）净值 100 万元（原预计剩余使用年限 2 年），由于国家宏观政策影响，期末部门及销售部门判定A技术用于生产的甲产品未来将不再生产及销售。
《企业会计准则》要求“企业至少应当于每年年度终了，对使用寿命有限的无形资产的使用寿命及摊销方法进行复核。无形资产的使用寿命及摊销方法与以前估计不同的，应当改变摊销期限和摊销方法。”
在期末，公司应该是将该资产加速摊销，将 100 万净值一次性计入无形资产摊销？还是将 100 万净值进行减值，计入资产减值准备？

回答人：chenyiwei
这种情况是无形资产未来不能再为企业带来经济利益流入，故建议先计提减值准备，后续收集进一步的事实损失已发生的证据后，再对其进行核销处理。